---
title: "Pipeline Report"
author: "AI-CARE Working Group AP2"
date: "`r Sys.Date()`"
output: html_document
---

```{r setup, include=FALSE}
knitr::opts_chunk$set(echo = TRUE)
```

## Statistiken zu den Ausgabedaten 
### Tabelle: Fallanzahl nach Modul und Entität

```{r load_data, echo=FALSE, warnings = FALSE, message = FALSE}
OUTPUT_DIRECTORY <- "Ausgabedaten"
 

read_outputs <- function(file_name, subfolder=FALSE) {
  
  if (subfolder==FALSE) {
    path <- paste0(OUTPUT_DIRECTORY, "/gesamt/", file_name, ".csv")
    entity <- "gesamt"
  } else {
    path <- paste0(OUTPUT_DIRECTORY, "/gesamt/", subfolder, "/", subfolder, "_", file_name, ".csv")
    entity <- subfolder
  }
  dta <- read.csv(path)
  N <- nrow(dta)
  if (N==1) {
    if(colnames(dta)[1]=="V1") {
      N <- 0
    }
  }
  return(data.frame(Modul = file_name, Entitaet = entity, N = N))
}
modul_names <- c("patient", "tumor", "modul_mamma", "op", "strahlentherapie", "systemtherapie", "fe")
output_file_names <- list.files(paste0(OUTPUT_DIRECTORY, "/gesamt"), pattern = "\\.csv$")
output_file_input <- substr(output_file_names, 1, nchar(output_file_names)-4)
output_file_input <- output_file_input[output_file_input %in% modul_names]

subfolders_found <- list.dirs(paste0(OUTPUT_DIRECTORY, "/gesamt"), recursive = FALSE, full.names = FALSE)
subfolders_input <- subfolders_found[subfolders_found %in% c("C8", "C34", "C50", "C73")]

output_gesamt <- list()

for (i in 1:length(as.list(c(FALSE, subfolders_input)))) {
  subfolder <- as.list(c(FALSE, subfolders_input))[[i]]
  output_gesamt[[i]] <- lapply(output_file_input, read_outputs, subfolder = subfolder)
}

gesamt_frame <- do.call(rbind, lapply(output_gesamt, function(sublist) {do.call(rbind, sublist)}))
gesamt_frame_wide <- reshape(gesamt_frame, idvar = "Modul", timevar = "Entitaet", direction = "wide")
colnames(gesamt_frame_wide)[colnames(gesamt_frame_wide) == "N.gesamt"] <- "Gesamt"
colnames(gesamt_frame_wide)[colnames(gesamt_frame_wide) == "N.C34"] <- "Lungenkrebs"
colnames(gesamt_frame_wide)[colnames(gesamt_frame_wide) == "N.C50"] <- "Mammakarzinom"
colnames(gesamt_frame_wide)[colnames(gesamt_frame_wide) == "N.C73"] <- "Schilddrüse"
colnames(gesamt_frame_wide)[colnames(gesamt_frame_wide) == "N.C8"] <- "Non-Hodgkin-Lymphom"


knitr::kable(gesamt_frame_wide)
```

### Grafik: Fallanzahl nach Modul und Entität

```{r, echo=FALSE, fig.width=10, fig.height=6, warnings = FALSE, message = FALSE}
suppressWarnings(library(ggplot2))
gesamt_frame$Entitaet[gesamt_frame$Entitaet == "C34"] <- "Lungenkrebs"
gesamt_frame$Entitaet[gesamt_frame$Entitaet == "C50"] <- "Mammakarzinom"
gesamt_frame$Entitaet[gesamt_frame$Entitaet == "C73"] <- "Schilddrüse"
gesamt_frame$Entitaet[gesamt_frame$Entitaet == "C8"] <- "Non-Hodgkin-Lymphom"
gesamt_frame$Entitaet[gesamt_frame$Entitaet == "gesamt"] <- "Gesamt"


ggplot(gesamt_frame, aes(x = factor(Modul, level = modul_names), y = N, fill = Modul)) +
    geom_bar(stat = "identity") +
    geom_text(aes(label = N), y = median(gesamt_frame$N), vjust = 1, size = 3, angle = 90) +
    facet_wrap(~Entitaet)+
    labs(title = "Fallanzahl nach Modul und Entität",
         x = "Modul Name", y = "Anzahl") +
    theme_minimal() +
    theme(axis.text.x = element_text(angle = 45, hjust = 1))
```


```{r, echo=FALSE}
### Anzahl nach Krebsregister
all_folders <- list.dirs(OUTPUT_DIRECTORY, recursive = FALSE, full.names = FALSE)
register_folder <- all_folders[grep("aicare-", all_folders)]

read_outputs_register <- function(folder_name) {
  
  all_files <- list.files(paste0(OUTPUT_DIRECTORY, "/", folder_name), pattern = "\\.csv$")
  modul_files <- all_files[all_files %in% paste0(modul_names, ".csv")]
  modul_names <- substr(modul_files, 1, nchar(modul_files)-4)
  
  Ns <- c()
  
  for (i in 1:length(modul_files)) {
  dta <- read.csv(paste0(OUTPUT_DIRECTORY, "/", folder_name, "/", modul_files[i]))
  Nrows <- nrow(dta)
  if (Nrows==1) {
    if(colnames(dta)[1]=="V1") {
      Nrows <- 0
    }
  }
  Ns[i] <- Nrows
  }
  
  return(data.frame(Register = folder_name,
                    Modul = modul_names,
                    N = Ns))
}

register_frame <- do.call("rbind", lapply(register_folder, read_outputs_register))

```

```{r echo=FALSE}
if (!dir.exists(paste0(OUTPUT_DIRECTORY, "/Statistiken"))) {
  dir.create(paste0(OUTPUT_DIRECTORY, "/Statistiken"))
}

write.csv(gesamt_frame, paste0(OUTPUT_DIRECTORY, "/Statistiken", "/", "Fallanzahl_nach_Entitaet.csv"))
write.csv(register_frame, paste0(OUTPUT_DIRECTORY, "/Statistiken", "/", "Fallanzahl_nach_Register.csv"))
```

### Grafik: Fallanzahl nach Modul und Register

```{r, echo=FALSE, fig.width=10, fig.height=10}

ggplot(register_frame, aes(x = factor(Modul, level = modul_names), y = N, fill = Modul)) +
       geom_bar(stat = "identity") +
       geom_text(aes(label = N), y = median(register_frame$N), vjust = 1, size = 3, angle = 90) +
       facet_wrap(~Register)+
       labs(title = "Fallanzahl nach Modul und Register", x = "Modul Name", y = "Anzahl") +
       theme_minimal() +
       theme(axis.text.x = element_text(angle = 45, hjust = 1))
```

## Statistiken zu den Transformationen und Entfernungen

### Tabelle: Allgemeine Häufigkeiten

In dieser Tabelle bezieht sich die Spalte "Alle_Faelle" auf die gesamte Anzahl an Einträgen, die auf der "halde.csv" zu finden sind. Diese Zahl ergibt sich aus allen Entfernungen (Spalte "Alle_Entferungen") sowie allen Transformationen (Spalte "Alle_Transformationen"). Da öfters dieselben Werte entfernt bzw. transformiert, zeigt die Tabelle zusätzlich die Anzahl der unterschiedlichen Häufigkeiten. Dazu gehören nur die einzigartigen Fälle aus den Spalten "variable", "auspraegung", und "status".
```{r, echo=FALSE}

halde <- read.csv(paste0(OUTPUT_DIRECTORY, "/halde.csv"))
if (nrow(halde)>2){
  halde_register <- halde[-1, c("register", "table", "variable", "auspraegung", "status")]
  halde_register <- halde_register[!duplicated(halde_register), ]

  N_all <- nrow(halde)-1
  halde <- halde[-1, c("register", "table", "variable", "auspraegung", "status")]
  N_all_deleted <- nrow(subset(halde, status=="deleted"))
  N_all_mapped <- nrow(subset(halde, status=="mapped"))

  halde$register <- "alle"
  halde <- halde[!duplicated(halde), ]

  halde$auspraegung[is.na(halde$auspraegung)] <- "NA"
  halde_register$auspraegung[is.na(halde_register$auspraegung)] <- "NA"

  summary_table_halde <- aggregate(register ~ auspraegung + status + variable, data = halde, FUN = length)
  colnames(summary_table_halde)[colnames(summary_table_halde) == "register"] <- "count"

  summary_table_var_gesamt <- aggregate(register ~ status + variable, data = halde, FUN = length)
  colnames(summary_table_var_gesamt)[colnames(summary_table_var_gesamt) == "register"] <- "count"

  halde_unique <- halde[,c("variable", "auspraegung", "status")]
  halde_unique <- halde_unique[!duplicated(halde_unique), ] #keine doppelten Zeilen
  N_unique <- nrow(halde_unique)
  N_unique_deleted <- nrow(subset(halde_unique, status=="deleted"))
  N_unique_mapped <- nrow(subset(halde_unique, status=="mapped"))

  allgemein <- data.frame(Alle_Faelle = N_all,
                          Alle_Entfernungen = N_all_deleted,
                          Alle_Transformationen = N_all_mapped,
                          Unterschiedliche_Faelle = N_unique,
                          Unterschiedliche_Entfernungen = N_unique_deleted,
                          Unterschiedliche_Transformationen = N_unique_mapped)


  knitr::kable(allgemein)
} else {
  print("Leere Halde")
}

```

```{r, echo=FALSE}
# nach Register
if (nrow(halde)>2){
  register_list_var <- list()
  register_list <- list()

  for (i in 1:length(register_folder)) {
    the_register <- register_folder[i]
    summary_table_var <- aggregate(register ~ status + variable, data = subset(halde_register, register==the_register), FUN = length)
    colnames(summary_table_var)[colnames(summary_table_var) == "register"] <- "count"
    summary_table_var$register <- the_register
    register_list_var[[i]] <- summary_table_var
    
    summary_table <- aggregate(register ~ auspraegung + status + variable, data = subset(halde_register, register==the_register),
                              FUN = length)
    colnames(summary_table)[colnames(summary_table) == "register"] <- "count"
    summary_table$register <- the_register
    register_list[[i]] <- summary_table
  }


  register_halde <- do.call("rbind", register_list)
  register_halde_var <- do.call("rbind", register_list_var)

  write.csv(allgemein, paste0(OUTPUT_DIRECTORY, "/Statistiken", "/", "Fallanzahl_nach_Entitaet.csv"))
  write.csv(register_halde_var, paste0(OUTPUT_DIRECTORY, "/Statistiken", "/",  "Halde_Fallanzahl_Variablen_nach_Register.csv"))
  write.csv(register_halde, paste0(OUTPUT_DIRECTORY, "/Statistiken", "/", "Halde_Fallanzahl_Detail_nach_Register.csv"))
  write.csv(summary_table_var_gesamt,paste0(OUTPUT_DIRECTORY, "/Statistiken", "/", "Halde_Fallanzahl_Variablen.csv"))
  write.csv(summary_table_halde, paste0(OUTPUT_DIRECTORY, "/Statistiken", "/",  "Halde_Fallanzahl_Detail.csv"))
}

```

### Grafik: Anzahl der entfernten und transformierten Werte nach Variable

```{r, echo=FALSE, fig.width=10, fig.height=15}
if (nrow(halde)>2){
  ggplot(summary_table_var_gesamt,
        aes(x = variable, y = count, fill = status)) +
        geom_bar(stat = "identity", position = "dodge") +
        coord_flip()+
        theme_minimal()+
        labs(x = "Variable", y="Anzahl", fill = "Status", title = "Anzahl der nicht-konformen Werte")+
        theme(axis.text.x=element_text(angle = 45, hjust=1))
}
```

### Grafik: Anzahl der entfernten und transformierten Werte nach Variable und Register

```{r, echo=FALSE, fig.width=10, fig.height=15}
if (nrow(halde)>2){
  for (reg in unique(register_halde_var$register)) {
    
    register_name <- paste("für Register:", toupper(gsub("aicare-", "", reg)))
    
    plot_halde2 <- ggplot(subset(register_halde_var, count>0 & register == reg),
                          aes(x = variable, y = count, fill = status)) +
                          geom_bar(stat = "identity", position = "dodge") +
                          coord_flip() +
                          theme_minimal() +
                          labs(x = "Variable", y="Anzahl", fill = "Status", title = paste("Anzahl der nicht-konformen Werte", register_name)) +
                          theme(axis.text.x=element_text(angle = 45, hjust=1))
  
    print(plot_halde2)
  }
}
```